【裁判字號】    98,交聲,2701
【裁判日期】    981029
【裁判案由】    聲明異議
【裁判全文】
臺灣高雄地方法院交通事件裁定        98年度交聲字第2701號
原處分機關  交通部公路總局高雄區監理所
異  議  人
即受處分人  甲○○
上列異議人即受處分人因違反道路交通管理處罰條例案件，對於
交通部公路總局高雄區監理所民國98年9 月22日所為之處分（原
處分案號：高監自裁字第裁80-NB0000000號），聲明異議，本院
裁定如下：
    主  文
異議駁回。
    理  由
一、聲明異議意旨略以：異議人即受處分人甲○○前接獲交通部
    公路總局高雄區監理所裁決書，指稱其於民國98年8 月7 日
    晚上7 時45分許，駕駛車號VE-8390 號自用小客車，行經台
    25線13.7公里處（南向北）時，因駕車行經有燈光號誌管制
    之交岔路口闖紅燈，為警逕行舉發，並經原處分機關於98年
    9 月22日依道路交通管理處罰條例第53條第1 項、第63條第
    1 項第3 款規定，處罰鍰新臺幣（下同）2,700 元，並記違
    規點數3 點。惟當日因颱風來襲，風強雨大，視線不佳，車
    輛使用雨刷仍無法改善視線，且路面積水水花飛濺，造成未
    看見紅燈，況本件違規照片中車輛之車牌號碼不明確，不足
    證明異議人違規，爰依法聲明異議，請求撤銷原處分等語。
二、按汽車駕駛人，行經有燈光號誌管制之交岔路口闖紅燈者，
    處1,800 元以上5,400 元以下罰鍰，並記違規點數3 點，道
    路交通管理處罰條例第53條第1 項、第63條第1 項第3 款分
    別定有明文。
三、經查：
  (一)異議人於上揭時、地，駕駛前開車輛，行至有燈光號誌管制
    之交岔路口時，未予停等而闖越該路口，通過感應線圈啟動
    相機執行測照之事實，有高雄市政府警察局林園分局98年9
    月30日高縣林警裁字第0980012812號函暨檢附之舉發違反道
    路交通管理事件通知單1 紙、彩色違規照片2 紙在卷可稽（
    見本院卷第18頁），是上開事實，堪以認定。
  (二)異議人雖以上開情詞置辯，惟依卷附之彩色違規採證照片觀
    之（見本院卷第18頁上圖），顯可辨認該闖越紅燈之自用小
    客車車牌號碼為VE-8390 號無訛，而該車輛所有人為本件異
    議人，亦有公路監理電子閘門車號查詢汽車車籍1 紙在卷可
    憑（見本院卷第28頁），足見本件違規車輛確係異議人所有
    之上開車輛甚明，況異議人於98年9 月11日向原處分機關提
    出之陳述單（見本院卷第10頁），並未就違規車輛非其所有
    一節予以爭執，僅執天候不佳等語辯解，益徵當日應係由異
    議人駕駛上開車輛闖越紅燈無疑。是其上開辯解，顯係事後
    卸責之詞，當無可採。
  (三)異議人另以：當日因颱風來襲，風強雨大，視線不佳，車輛
    使用雨刷仍無法改善視線，且路面積水水花飛濺，造成未看
    見紅燈云云置辯，然觀之卷附上開彩色違規照片，仍能辨識
    交通號誌之紅、綠燈光，上開車輛左側及後側車身、後車箱
    、尾燈線條、車牌號碼及形狀、左側2 車輪之圓形外觀，亦
    無一不能辨識，自難認有異議人所指風雨強大，視線不佳之
    情，且該路段之行人穿越道、標線、標示均十分清晰可見，
    顯無異議人所指路面積水之情形，況且，倘如異議人所辯因
    路面積水，導致水花濺起而未看見紅燈，則路面積水必深，
    且能看見車身左側水花飛濺甚高，惟依上開照片顯示，異議
    人所駕駛車輛左側2 個輪胎，猶能看見完整輪廓，並無因水
    花濺起而遭遮蔽之情形，足證異議人違規當時路面並無積水
    之情形至為明確。再者，經舉發機關檢視相片結果，本件違
    規時段天候僅下著小雨，行車視線及號誌運作非常明顯，並
    不影響駕駛人行車視線等情，亦有高雄縣政府警察局林園分
    局98年9 月18日高縣林警裁字第098001 2188 號函附卷可參
    （見本院卷第19頁），亦與本院前揭認定相符，揆諸前揭說
    明，本件違規時間，應無異議人所辯雨勢極大、路面積水、
    水花飛濺而視線不佳之情形，異議人猶執前詞辯解，委不足
    採。
  (四)又按違反行政法上義務之行為非出於故意或過失者，不予處
    罰，行政罰法第7 條第1 項亦有明定，故違反行政法上義務
    之行為非僅處罰故意行為，亦及於過失行為者甚明。是以，
    本件違規時間，上開路段縱因風雨視線不佳，異議人駕車行
    經交叉路口，更應減速慢行，小心謹慎通過，以維護自身及
    用路人之安全，此乃眾所週知之常識，異議人既考領有普通
    大貨車駕駛執照，有公路監理電子閘門證號查詢汽車駕駛人
    1 紙為憑（見本院卷第29頁），對此應知之甚詳。然異議人
    竟猶以58公里之時速於1 秒內穿越該交岔路口，亦有上開彩
    色違規採證照片可證，而未於交岔路口緩行通過，或暫時停
    等注意交通管制號誌燈號，以確認可否通行，實有過失，其
    既有上開違反規定之行為，亦從予以免責。
四、綜上所述，本件事證明確，異議人闖越紅燈之違規行為堪以
    認定，原處分機關據此依道路交通管理處罰條例第53條第1
    項規定處以罰鍰2,700 元，並依同條例第63條第1 項第3款
    規定記違規點數3 點，並無違誤，裁量亦稱妥適。從而，本
    件異議為無理由，應予駁回。
五、據上論斷，應依道路交通案件處理辦法第19條，裁定如主文
    。
中    華    民    國    98    年    10    月    29    日
                        交通法庭      法  官  周佳佩
以上正本證明與原本無異。
如不服本裁定，應於收受送達後5 日內向本院提出抗告狀。
中    華    民    國    98    年    10    月    29    日
                                      書記官  王立山


司法院資訊處製作；財團法人民間司法改革基金會備份。
